【裁判字號】    90,易,2307
【裁判日期】    900731
【裁判案由】    竊盜
【裁判全文】
臺灣板橋地方法院刑事判決                          九十年度易字第二三七號
    公  訴  人  臺灣板橋地方法院檢察署檢察官
    被      告  丙○○
右列被告因竊盜案件，經檢察官提起公訴（九十年度偵緝字第五三八號），本院判決
如左：
    主  文
丙○○竊盜，處有期徒刑伍月，如易科罰金以佰元折算壹日；又竊盜，處有期徒刑
伍月，如易科罰金以佰元折算壹日；應執行有期徒刑捌月，如易科罰金以佰元折
算壹日。
    事  實
一、丙○○意圖為自己不法之所有，於民國八十六年一月二十四日下午三時許，在新
    竹市○○路與忠孝路口竊取乙○○所有之車牌號碼ＧＦＴ─二一○號重型機車（
    引擎號碼ＳＡ二五ＡＸ─一三二五一二，車主登記為乙○○之夫邱文佐）一輛，
    供己代步使用；復另行起意，意圖為自己不法之所有，於八十九年十月三日下午
    六時許，在新竹縣新豐鄉○○村○○路○段三三五巷十五號前，竊取甲○○所有
    之車牌號碼ＨＭＫ─○八九號車牌一面，再懸掛於前開乙○○失竊之機車車體上
    。嗣於八十九年十月二十八日上午十二時三十分許，丙○○騎乘懸掛ＨＭＫ─０
    八九號車牌之原車牌號碼ＧＦＴ─二一０號機車行經臺北縣永和市○○路與中興
    街口時為警查獲。
二、案經臺北縣警察局永和分局報請臺灣新竹地方法院檢察署呈請臺灣高等法院檢察
    署檢察長核轉臺灣板橋地方法院檢察署檢察官偵查起訴。
    理  由
一、訊據被告丙○○矢口否認有竊盜犯行，並辯稱：伊當天與人有約，而伊所有之機
    車在半路故障，所以返回臺北縣中和市○○街一一二巷十三弄一號四樓伊母親住
    處，在桌上看到一把鑰匙，便拿該鑰匙到樓下將車騎走，該車係伊母親所有，伊
    沒有竊取機車及車牌云云。惟查：右揭事實業經被害人乙○○、甲○○於警訊時
    指述綦詳，並有車輛竊盜車牌失竊資料個別查詢報表、臺北縣警察局贓物認領保
    管單各二紙附卷可稽；被告於本院審理時供稱：「警方查獲的那台機車是我回到
    中和市○○街一一二巷十三弄一號四樓家裡，當時家裡沒人，我看到桌上有機車
    鑰匙，就拿了鑰匙到一樓去試每台機車是否可以開，然後有一台可以開我就騎走
    了。」、「（問：之前多久沒有回家了？）兩年」、「（借車之前有無問過你媽
    媽或弟弟？）沒有。」（見本院九十年七月十七日審判筆錄），被告既兩年未曾
    回家，而借車前又未向居住該處之其弟詢問，如何得知當天家中恰有機車可供使
    用；且被告果係於家中發現機車鑰匙，自應先向其弟詢問該鑰匙係屬何部機車所
    有？該機車現停放何處？其既未詢問其弟以確定該機車確停放於樓下，即逕持鑰
    匙至樓下與他人機車一一比對，亦與常情有違；況且被告於案發後既知該機車係
    他人失竊之物，且已遭警方查扣，理應告知其弟並追問該機車及鑰匙之來源，然
    其自承案發迄今均未曾詢問其弟該機車及鑰匙來源，顯然有悖於常情事理；再者
    ，被告於警訊時供稱：「（問：你從何處騎乘重機ＳＡ二五ＡＸ─一三二五一二
    ？要去何處？）我從中和市○○街二一五巷四十號二樓家中騎出來，要去台北市
    內湖區上班。」、「（問：你所騎乘之重機ＳＡ二五ＡＸ─一三二五一二，已有
    多少時間？）大約一星期左右」（見臺灣新竹地方法院檢察署八十九年偵字第六
    三二九號偵查卷第四頁背面），嗣於檢察官訊問時改稱：「（問：如何知道向她
    借用？）她進去（指入監）前我就知道有該台機車」、「（問：該機車如何取得
    ？）我在家裡發現有機車鑰匙，因我與人有約，才將鑰匙拿走，將車騎走。」、
    「（問：車到底是何來？）是我自己之機車在半路壞掉，才到我母親住處騎該車
    的」（見臺灣板橋地方法院檢察署九十年偵緝字第五三八號偵查卷第十二頁背面
    、第二十頁），再於本院審理時陳稱：「警方查獲的那台機車是我回到中和市○
    ○街一一二巷十三弄一號四樓家裡，當時家裡沒人，我看到桌上有機車鑰匙，就
    拿了鑰匙到一樓去試每台機車是否可以開，然後有一台可以開我就騎走了。」云
    云，被告對於騎乘該機車之原因、騎乘該機車時間之久暫、事先是否知悉其母持
    有該機車等節，前後供述矛盾，顯屬虛構。況證人即被告之母廖秀琴於檢察官訊
    問時亦證稱「（問：何以丙○○會在你的住處拿到涉案機車鑰匙？）我不知道，
    當時我在監獄裡」（見臺灣板橋地方法院檢察署九十年偵緝字第五三八號偵查卷
    第二十二頁背面），以證人與被告為母子關係，應無誣陷被告之理，故被告所稱
    自其母親住處取得該機車等情，顯然不實。綜上所述，被告上開所辯應係畏罪卸
    責之詞，不足採信；本件事證明確，被告之犯行洵堪認定。
二、核被告所為，均係犯刑法第三百二十條第一項之普通竊盜罪。被告先後二次竊盜
    犯行，犯罪之時間相隔有三年又八個月之久，難認被告係基於概括之犯意反覆實
    施，應係各別起意，自應分論併罰。又刑法第四十一條業於九十年一月四日修正
    為「犯最重本刑為五年以下有期徒刑以下之刑之罪，而受六月以下有期徒刑或拘
    役之宣告，因身體、教育、職業、家庭之關係或其他正當事由，執行顯有困難者
    ，得以一元以上三元以下折算一日，易科罰金。但確因不執行所宣告之刑，難收
    矯正之效或難以維持法秩序者，不在此限。」「併合處罰之數罪，均有前項情形
    ，其應執行之刑逾六月者，亦同。」並於同年月十日公布施行，於同年月十二日
    生效，比較新舊法之規定，以變更後之新法對被告有利，依刑法第二條第一項前
    段之規定，自應適用裁判時之新法諭知易科罰金之折算標準。爰審酌被告之素行
    、犯罪之目的、手段、所竊取之財物價值及犯後未能坦承犯行等一切情狀，分別
    量處如主文所示之刑，並諭知易科罰金之折算標準，暨依法定其應執行之刑，並
    諭知易科罰金之折算標準。
據上論斷，應依刑事訴訟法第二百九十九條第一項前段，刑法第三百二十條第一項、
第二條第一項前段、修正後刑法第四十一條、刑法第五十一條第五款，罰金罰鍰提高
標準條例第一條前段、第二條，判決如主文。
本案經檢察官余若凡到庭執行職務。
中      華      民      國    九十    年      七      月    三十一    日
                                      臺灣板橋地方法院刑事第三庭
                                          法  官 樊季康
右正本證明與原本無異。
如不服本判決，應於判決送達後十日內，向本院提出上訴狀。
                                          書記官 馬秀芳
中     華      民      國    九十    年       七     月     三十一    日
附錄本案論罪科刑法條：
刑法第三百二十條
意圖為自己或第三人不法之所有，而竊取他人之動產者，為竊盜罪，處五年以下有期
徒刑、拘役或五百元以下罰金。意圖為自己或第三人不法利益，而竊佔他人之不動產
者，依前項之規定處斷。
前二項之未遂犯罰之。


司法院資訊處製作；財團法人民間司法改革基金會備份。
